【裁判字號】    95,花訴,15
【裁判日期】    951011
【裁判案由】    違反槍砲彈藥刀械管制條例
【裁判全文】
臺灣花蓮地方法院刑事判決              95年度花訴字第15號
聲  請  人  臺灣花蓮地方法院檢察署檢察官
被      告  甲○○
上列被告因違反槍砲彈藥刀械管制條例案件，經檢察官提起公訴
（95年度偵字第3380號），因被告於本院準備程序中就被訴事實
為有罪之陳述，經本院合議庭裁定由受命法官獨任進行簡式審判
程序，並判決如下：
    主  文
甲○○未經許可，持有槍砲之主要組成零件，累犯，處有期徒刑
柒月，併科罰金新臺幣壹萬元，罰金如易服勞役，以新臺幣貳仟
元折算壹日。扣案之擊錘壹個，沒收。
    事  實
一、甲○○前於民國88年間，因偽造文書及贓物罪，經臺灣臺中
    地方法院以88年度訴字第2478號分別判處有期徒刑4月、3月
    ，應執行有期徒刑6 月，並經臺灣高等法院台中分院駁回被
    告上訴而確定在案，並於90年1月3日執行期滿，竟仍不知悔
    改。其明知擊錘為槍砲之主要組成零件，未經許可不得持有
    ，竟於91年間某日，在花蓮縣吉安鄉黃昏市場附近之「年年
    春」商店，以不詳價格，購買槍砲主要組成零件擊錘1 個而
    持有之。嗣經警於95年6月5日晚間9 時20分許，在花蓮縣吉
    安鄉○○○街知卡宣公園前方產業道路，攔檢甲○○騎乘之
    車牌號碼PQO-742號機車時，扣得上開擊錘1個，始悉上情。
二、案經花蓮縣警察局吉安分局報告台灣花蓮地方法院檢察署檢
    察官偵查起訴。
    理  由
一、訊據被告甲○○對於其持有槍砲主要組成零件擊錘1 個之事
    實坦承不諱，且有內政部警政署刑事警察局95年7月12日刑
    鑑字第0950087759號槍彈鑑定書1份及照片9幀在卷可憑，另
    有擊錘1個扣案可佐，足認被告之自白與事實相符，堪予採
    信。本案事證業已明確，被告犯行堪以認定，應予依法論科
    。
二、查被告行為後，刑法業於95年7月1日修正施行（下稱新刑法
    ），按「行為後法律有變更者，適用行為時之法律。但行為
    後之法律有利於行為人者，適用最有利於行為人之法律」，
    新刑法第2條第1項本文及但書定有明文。又比較新舊法，應
    綜合罪刑全部之結果（包括共犯、未遂犯、連續犯、牽連犯
    、結合犯以及累犯加重、自首減輕，暨其他法定加減原因，
    與加減例等一切情形）而為比較；就比較之結果，需為整體
    之適用，不能割裂分別適用各該有利於行為人之法律，最高
    法院著有24年上字第4634號、27年上字第261 號判例可資參
    照。茲比較修正前後刑法，綜其全部罪刑規定之結果（詳如
    附件），被告行為後之新刑法規定較有利於被告，揆諸上開
    規定，自應適用行為後之刑法規定，合先敘明。
三、查擊錘為槍砲之主要組成零件，有內政部86年11月24日台（
    86）內警字第8670683 號公告附卷可參。故核被告所為，係
    犯槍砲彈藥刀械管制條例第13條第4 項之未經許可持有槍砲
    主要組成零件罪（查被告行為後，槍砲彈藥刀械管制條例雖
    於94年1月26日修正公布，同年1月28日生效，惟關於許可持
    有槍砲主要組成零件罪之規定並未修正，故無新舊法比較問
    題，附此敘明）。被告有事實欄所示之前科及執行記錄，有
    臺灣高等法院被告前案紀錄表1份在卷可稽，其於5年以內故
    意再犯本件有期徒刑以上之罪，為累犯，依刑法第47條第 1
    項規定加重其刑。爰審酌被告犯罪之動機、手段、對社會之
    危害，及其犯罪後坦承犯行之態度等一切情狀，量處如主文
    所示之刑，並就併科罰金部分，諭知易服勞役之折算標準。
    至扣案之擊錘1個，屬違禁物，應依刑法第38條第1 項第1款
    之規定宣告沒收。至警方另扣案之空氣瓦斯槍1 枝、改造子
    彈3 顆，雖為被告所有，但並無殺傷力，且尚無證據證明上
    開物品係供本案犯罪所用之物，爰不併予宣告沒收，附此敘
    明。
據上論斷，應依刑事訴訟法第299條第1項前段、第273條之1第1
項，槍砲彈藥刀械管制條例第13條第4項，刑法第11條前段、第2
條第1項但書、第47條第1項、第42條第2項、第38條第1項第1款
，判決如主文。
本案經檢察官李殷財到庭執行職務。
中    華    民    國    95    年     10     月   11    日
                          臺灣花蓮地方法院刑事第二庭
                                      法  官  俞秀美
以上正本證明與原本無異。
如對本判決不服，應於送達後10日內，向本院提出上訴狀。（應
抄附繕本）
                                      書記官
中    華    民    國    95    年    10    月    11    日
附錄本判決論罪之法律條文：
槍砲彈藥刀械管制條例第13條第4項
未經許可，持有、寄藏或意圖販賣而陳列第一項所列零件者，處
6月以上5年以下有期徒刑，併科新台幣300萬元以下罰金。
附表
┌───┬───────┬────────┬──────┐
│比較  │修正前刑法於本│（修正後）刑法於│依從舊從輕原│
│法條  │案適用之法律效│本案適用之法律效│則比較結果  │
│      │果            │果              │            │
├───┼───────┼────────┼──────┤
│刑法第│受有期徒刑之執│受有期徒刑之執行│本條依新、舊│
│47條  │行完畢，或受無│完畢，或受無期徒│法比較被告均│
│      │期徒刑或有期徒│刑或有期徒刑一部│構成累犯。  │
│      │刑一部之執行而│之執行而赦免後，│            │
│      │赦免後，5 年以│5年以內故意再犯 │            │
│      │內再犯有期徒刑│有期徒刑以上之罪│            │
│      │以上之罪者，為│者，為累犯，加重│            │
│      │累犯，加重本刑│本刑至2分之1。  │            │
│      │至2分之1。    │(列為第1項)     │            │
├───┼───────┼────────┼──────┤
│刑法第│依修正前罰金罰│款項更易為該條第│本條以新刑法│
│42條第│鍰提高標準條例│3項，並規定易服 │較有利於被告│
│2項   │第2條（現已刪 │勞役以新臺幣1千 │            │
│      │除）規定，易服│元、2千元或3千元│            │
│      │勞役就其原定數│折算1日。       │            │
│      │額提高為100倍 │                │            │
│      │，即如易服勞役│                │            │
│      │，以銀元300元 │                │            │
│      │即新臺幣900元 │                │            │
│      │折算1日。     │                │            │
├───┼───────┼────────┼──────┤
│刑法第│下列之物沒收之│下列之物沒收之：│本條依新、舊│
│38條第│：1違禁物、2供│1違禁物、2供犯罪│法比較扣案物│
│1項   │犯罪所用之或供│所用之或犯罪預備│均應沒收。  │
│      │犯罪預備之物、│之物、3 因犯罪所│            │
│      │3因犯罪所得之 │生或所得之物。  │            │
│      │物。          │                │            │
├───┴───────┴────────┴──────┤
│綜合比較結果：                                        │
│以新刑法規定較有利於被告，故本案有關修正部分應一體適用│
│新刑法之規定。                                        │
└───────────────────────────┘


司法院資訊處製作；財團法人民間司法改革基金會備份。
